【裁判字號】    90,重訴,151
【裁判日期】    901026
【裁判案由】    損害賠償
【裁判全文】
臺灣嘉義地方法院民事判決  九十年重訴字第一五一號
    原      告    丁○○
                  乙○○
    被      告    丙○○
    訴訟代理人    甲○○
右當事人間請求損害賠償事件，本院判決如左：
    主    文
被告應給付原告丁○○新台幣陸拾陸萬零佰捌拾陸元、乙○○新台幣肆拾萬伍仟元
，及均自民國九十年七月二十七日起至清償日止，按年息百分之五計算之利息。
原告其餘之訴駁回。
訴訟費用由被告負擔百分之十五；餘由原告負擔。
本判決第一項於原告丁○○以新台幣貳拾貳萬元、乙○○以新台幣壹拾萬伍仟元為
被告供擔保後，得假執行；但被告如於假執行程序實施前，分別以新台幣陸拾陸萬零
佰捌拾陸元、新台幣肆拾萬伍仟元為原告丁○○、乙○○預供擔保，得免為假執行
。
原告其餘假執行之聲請駁回。
    事    實
甲、原告方面：
一、聲明：
（一）被告應給付原告丁○○新台幣（以下同）三百六十一萬二千四百七十四元，及
      自起訴狀繕本送達被告之翌日起至清償日止，按年息百分之五計算之利息。
（二）被告應給付原告乙○○三百四十五萬三千二百零七元，及自起訴狀繕本送達被
      告之翌日起至清償日止，按年息百分之五計算之利息。
（三）原告願供擔保請准為假執行之宣告。
二、陳述：
（一）被告丙○○於民國八十九年三月三日上午，駕駛車號ＹＣ─０三０六號自用小
      客車，沿嘉義縣民雄鄉○○村○道台一線公路由南往北方向行駛，於十一時五
      十二分許，途經該路二百五十六點五公里處即吳鳳技術學院（改制前為吳鳳工
      專）前丁字型交岔路口時，本應注意行車速度應依標誌之規定，無標誌者，在
      市區道路，時速不得超過四十公里，且行經學校入口，應減速慢行，作隨時停
      車之準備，又汽車行駛時，駕駛人應注意車前狀況，並隨時採取必要之安全措
      施，至交叉路口，應遵守燈光號誌，以避免肇事，而該路段之省道時速限制為
      四十公里，且依當時之情形，又無不能注意之情形，丙○○竟疏未注意，猶以
      時速約八十公里之速度超速行駛並闖越紅燈。適蔣少瑜騎乘車號ＶＨＦ—六０
      六號重型機車，亦疏未注意靠右行駛，自該交叉路口北側行人穿越道附近路旁
      由東北往西南方向逆向斜穿該台一線道路尚未抵達中央分隔島，丙○○即因煞
      車不及，碰撞蔣少瑜騎乘之機車，蔣少瑜因汽車撞擊力過大，被彈上丙○○所
      駕汽車之擋風玻璃上，再滑落地面，機車則被汽車往前拖行約六十二點四公尺
      ，蔣少瑜因此受有腦挫傷合併顱內出血、頭部挫傷及撕裂傷合併血腫，經送醫
      後救治無效，延至同年月七日上午十時許於台南市立殯儀館死亡。被告觸犯過
      失致死罪嫌，經臺灣嘉義地方法院檢察署以八十九年度偵字第二九九七號提起
      公訴，本院八十九年度交易字第三三八號判決被告因過失致人於死，應有期徒
      刑八月，被告提起上訴，案經第二審判決上訴駁回確定在案。
（二）原告丁○○、乙○○為被害人蔣少瑜之父母，依民法第一百八十四條、第一百
      九十一條之二、第一百九十二條及第一百九十四條之規定，請求被告賠償如下
      之損害：
      (1)原告丁○○部分：
        醫療費及增加生活上需要部分：被害人蔣少瑜於八十九年三月三日受傷至
          八十九年三月七日死亡期間，原告丁○○共計支出醫療費三萬一千一百九
          十二元、看護費一千五百元、氧氣費五百元及車資八千五百元，總計四萬
          一千六百九十二元。
        殯葬費：原告丁○○亦支付被害人蔣少瑜之殯葬費用計二十五萬八千八百
          六十元。
        扶養費：原告丁○○為被害人蔣少瑜之父，竟爾喪子，老來無依，按國人
          男性同胞之平均年齡七十四歲，原告丁○○為四十三年十二月二十四日生
          ，於被害人蔣少瑜於八十九年三月七日死亡時，年僅四十五歲，其得受之
          扶養期間為二十九年，則依受扶養親屬免稅額七萬二千元為一年之扶養費
          者，按霍夫曼萬式扣除中間利息後，原告丁○○得請求之扶養費為一百三
          十一萬一千九百二十二元。
        慰撫金：原告丁○○係被害人蔣少瑜之父，父子情深，詎竟遭此橫禍，白
          髮人送黑髮人，原告丁○○心中之悲痛，實無法言諭，請求被告賠償原告
          丁○○精神上之損害二百萬元，以資慰藉。
        以上總計被告應給付原告丁○○賠償金額三百六十一萬二千四百七十四元
          。
      (2)原告乙○○部分：
        扶養費：原告乙○○為被害人蔣少瑜之母，竟爾喪子，老來無依，按國人
          女性同胞之平均年齡七十七歲，原告乙○○為四十五年十一月一日生，於
          被害人蔣少瑜於八十九年三月七日死亡時，年僅四十三歲，其得受之扶養
          期間為三十四年，則依受扶養親屬免稅額七萬二千元為一年之扶養費者，
          按霍夫曼萬式扣除中間利息後，原告乙○○得請求之扶養費為一百四十五
          萬三千二百零七元。
        慰撫金：原告乙○○係被害人蔣少瑜之母，含莘茹苦將蔣少瑜養育成人，
          竟爾喪子，天人永隔，心中之悲痛，非筆墨所能形容，請求被告賠償原告
          乙○○精神上之損害二百萬元，以資慰藉。
        以上總計被告應給付原告乙○○賠償金額三百四十五萬三千二百零七元。
（三）原告均大學畢業，現均在銀行工作，每月收入各約七萬元。
三、證據：提出本院八十九年度交易字第三三八號刑事判決影本一份、收據影本二十
    張為證，並聲請調閱本院八十九年度交易字第三三八號刑事卷。
乙、被告方面：
一、聲明：駁回原告之訴及假執行之聲請，如受不利判決，願供擔保請准免為假執行
    。
二、陳述：
（一）被告於八十九年三月三日中午十一時五十分許，駕駛自小客車自嘉義往民雄方
      向（往北）行駛，途經吳鳳工專學校門前之十字路口時，被告見到紅燈已轉成
      綠燈，被告是正常前進。然因該十字路口是學校門，被告已特別注意到十字路
      口之左方，仍有學生在違規穿越道路（南下車道），與被告同一車道之右前，
      另有一機車騎士，是在慢車道上，逆向行車，被告即連續按喇叭，警告兩邊之
      違規者注意。在按喇叭示警後，左前方之一群學生，在穿越一半之車道之，已
      停下來，站在路中央之安全島行處，而右前方同車道之機車則仍在逆向緩緩前
      進。被告原以為該騎機車者，是要逆向至十字路口之紅綠燈處，再依規定穿越
      道路。但萬萬沒想到，該機車騎士竟突然自外側車道快速斜衝至內側車道，逕
      自強行橫越被告行進中之車道。該機車騎士剎那間之逆向橫越至內側車道之舉
      動，實非被告所能預料、防範，被告雖立即緊急煞車，但已無法煞停，瞬間即
      發生碰撞，造成不幸。
（二）按道路交通安全規則第九十七條明定：汽車在雙向二車道行駛時，均應在遵行
      車道內行駛，在劃有分向限制線之路段，不得駛入來車之車道內。第九十九條
      規定：機器腳踏車行駛之車道，在已劃分快慢車道之道路，輕型機器腳踏車應
      在慢車道行駛，重型機器腳踏車依標誌或標線之規定行駛。本件車禍之發生，
      實係因機車騎士逆向行駛，且突然橫越被告之前進車道，致被告雖立即煞車，
      仍防範未及。且兩造車碰撞之地，係在被告正常行駛中之北上車道，況且被告
      已駛過十字路口，因此機車騎士無端侵入被告之車道，致肇禍端，自應負完全
      之過失責任。而被告在正常行駛，遭騎機車者突然侵入車道，實完全無法有效
      防範與避免，依法自無任何過失責任。
（三）本件臺灣省車輛行車事故覆議鑑定委員會八十九年八月二十八日府覆議字第八
      九一三一三號覆議意見亦認蔣少瑜駕駛重機車，行經設有分向島路段號誌岔路
      ，逆向斜穿道路，為肇事原因。丙○○無肇事因素，惟嚴重超速行駛，有違規
      定。
（四）查「道路使用權」（簡稱路權）為交通事故處理與鑑定時，首應釐清之事，被
      告駕車行經肇事地，是在「遵行車道」內行駛；蔣少瑜駕重機車行經肇事地段
      設方向島路段之號誌岔路口時，「逆向斜穿道路」，致與對向來車發生肇事，
      因此，本件依路權歸而研討，當然是蔣少瑜侵犯被告之「道路使用權」。
（五）次查所謂「信賴之原則」，仍謂行為人為某行為時，信賴被害人或第三人為適
      當確切之行動為相當者，縱使由其被害人或第三人之不適切之行動而發生結果
      ，行為人亦對之不負責任之原則。本件被告在行經十字路口時，已發蔣少瑜在
      慢車道上逆向行車，被告信賴該機車騎士會遵字交通規，預測該騎車騎士是要
      逆向行至十字路口之紅綠燈處，再依規定穿越道路，然而被告並未想像及該機
      車騎士會突然違規斜穿道路，但是該機車騎士竟突然自外側車道逆向斜穿至內
      側車道，按此情節，對被告而言，確實是猝不及防。按信賴原則之理論，「於
      駕駛人而言，以信賴．．．而駕駛為已足，無連．．．亦予預測之注意義務」
      。也因此，依上述之原則，被告既「亦予預測想像」之注意義務，自不應負過
      失責任。
（六）被告對於本件車禍之發生，甚感遺憾，對被害人之逝世及被害人家屬之傷痛亦
      深感愧疚。被告雖超速行駛之違反交通規則情形，但此違反行政規定，與民法
      上之侵權行為實屬有間。
（七）被告於刑庭時，曾表示願在合情、合理之範圍內，與被害人家屬協商民事和解
      事宜，（已表示願付擔一百七十萬元，加上強制險一百二十萬，合計為二百九
      十萬），茲因原告拒絕和解而作罷。
（八）因被告確實未闖紅燈，自認並無過失，因此，對於原告之主張，被告均否認之
      。
（九）被告高職畢業，現在打零工，一個月收入不一定，因是幫親友的忙，一個月大
      概一萬元。
丙、本院依職權向財政部臺灣省南區國稅局嘉義市分局函查被告最近一次申報所得資
    料及歸戶財產清冊。
    理    由
一、本件原告主張：被告丙○○於民國八十九年三月三日上午，駕駛車號ＹＣ─０三
    ０六號自用小客車，沿嘉義縣民雄鄉○○村○道台一線公路由南往北方向行駛，
    於十一時五十二分許，途經該路二百五十六點五公里處即吳鳳技術學院（改制前
    為吳鳳工專）前丁字型交岔路口時，未注意該路段限速四十公里、行經學校出入
    口，未減速慢行，作隨時停車之準備，且未注意車前狀況，隨時採取必要之安全
    措施、行至交叉路口，未應遵守燈光號誌，竟以時速約八十公里之速度超速行駛
    並闖越紅燈；適被害人蔣少瑜騎乘車號ＶＨＦ—六０六號重型機車，亦疏未注意
    靠右行駛，自該交叉路口北側行人穿越道附近路旁由東北往西南方向逆向斜穿該
    台一線道路，尚未抵達中央分隔島時，為煞車不及之被告所碰撞，被害人蔣少瑜
    因而受有腦挫傷合併顱內出血、頭部挫傷及撕裂傷合併血腫，經送醫後救治無效
    ，延至同年月七日上午十時許於台南市立殯儀館死亡；被告觸犯過失致死罪嫌，
    經臺灣嘉義地方法院檢察署以八十九年度偵字第二九九七號提起公訴，本院八十
    九年度交易字第三三八號判決被告因過失致人於死，處有期徒刑八月，被告提起
    上訴，案經第二審判決上訴駁回確定在案之事實，業據原告提出本院八十九年度
    交易字第三三八號刑事判決影本一份為證，並經本院調閱該號卷（含臺灣高等法
    院臺南分院九十年度交上易字第七七四號上訴卷）核閱無訛。
二、被告固自認於右揭時、地以時速八十公里之速度駕駛車號號ＹＣ─０三０六號自
    用小客車，撞擊被害人蔣少瑜騎乘之機車，致被害人蔣少瑜傷重不治死亡之事實
    ，惟以：未闖紅燈，且行抵肇事地點前已連續按喇叭警告兩邊之違規者注意，被
    告信賴被害人應該會遵守交通規則，詎被害人竟突然自外側車道快速斜衝至內側
    車道，逕自強行橫越被告行進中之車道，此為被告所無法防範、避免，被告並無
    過失，台灣省行車事故覆議鑑定委員會覆議意見書覆議意見亦認被害人為肇事原
    因，被告無肇事因素等語置辯。惟查：
（一）事故發生時，開開設於肇事路段之「九九當舖」所裝置之監視器，曾攝得肇事
      經過，有該當舖之錄影帶一捲及翻拍照片五十六張附於偵查卷（偵查卷第二四
      頁至第三二頁）可稽。經本院刑事庭勘驗前開錄影帶結果並參酌翻拍照片，被
      告係駕駛前述自用小客車於當日上午十一時五十二分十四秒與十五秒之瞬間與
      被害人蔣少瑜所騎乘前述機車發生碰撞。肇事前，於十一時五十一分五十七秒
      有行人穿越行人穿越道，十一時五十二分三秒有行人由安全島闖入肇事地點之
      快車道，十一時五十二分六秒有行人從安全島穿越快車道即將抵達路邊邊線，
      十一時五十二分八秒有行人抵達行人穿越道中段，十一時五十二分十一秒被害
      人開始出現並穿越省道，其後始於上揭時間發生車禍，此有本院刑事庭勘驗筆
      錄附於上開八十九年度交易字第三三八號刑事卷可參（五二頁），經本院調閱
      核閱無訛。其次，由翻拍自錄影帶之相片觀之，該肇事路口，於當日上午十一
      時五十一分五十七秒前，南北向車道均有車輛在行駛，於十一時五十七分五十
      九秒至五十二分十五秒間，均未見南北向車道有何車輛行駛，反見有北上車道
      車輛左轉，東西向有行人穿越馬路等情，足見南北車道紅燈在十一時五十一分
      五十七秒已亮起，禁止通行，而該路口支線道綠燈運作時間為二十秒，黃燈為
      三秒，亦有嘉義縣警察局八十九年十月十六日嘉縣警交字第一一二四九號函附
      於上開刑事卷之偵查可憑（第五三頁）。依此推算，南北車道再亮綠燈通行之
      時間應為十一時五十二分十八秒（扣除淨空時間二秒），參酌前開時間（十一
      時五十一分五十七秒至十一時五十二分十五秒）該路口車輛之行駛及行人穿越
      人行道之情形以觀，足見被告係未遵守燈光號誌闖越紅燈肇致本件車禍無疑。
（二）被告肇事後雖旋有另一部機車與被告同向，亦由南往北行駛於外側快車道，惟
      自錄影帶畫面並不能得知該機車係直行沿省道通過交叉路口，抑由與省道交叉
      之道路右轉進入省道，尚無從以該機車之行車動態遽為被告未闖紅燈之有利證
      明。
（三）按汽車駕駛人對於防止危險發生之相關交通法令之規定，業已遵守，並盡相當
      之注意義務，以防止危險發生，始可信賴他人亦能遵守交通規則並盡同等注意
      義務，若因此而發生交通事故，方得以信賴原則為由，免除過失責任（最高法
      院八十四年台上字第五三六０號判例參照）。本件被告當時既違規超速並闖越
      ，自無信賴他人亦將遵守交通安全規則而主張不罰之餘地。又被告肇事前曾連
      續按鳴喇叭警告用路人縱然屬實，同此理由，亦不能援引信賴原則而解免罪責
      。
（四）依刑案警卷所附道路交通事故調查報告表所載，肇事路段行車速限為四十公里
      ，肇事當時為有自然光線之日間、晴天，路面無障礙物，視距良好，交叉路口
      設有行車管制號誌且動作正常，被告當時並無不能注意之情事，竟疏於注意，
      而以時速八十公里超速行駛並闖紅燈肇事，其於本件事故之發生顯有過失。
（五）本件事故經送台灣省嘉雲區車輛行車事故鑑定委員會鑑定，認：「丙○○駕駛
      自小客車，嚴重超速行駛，闖越紅燈，為肇事原因。蔣少瑜：無肇事因素。」
      ，有該會八十九年七月一日嘉鑑字第八九０四九三號函暨所附之鑑定意見書一
      份附於刑案偵查卷（第六頁以下）可稽。送請台灣省車輛行車事故覆議鑑定委
      員會覆議，該會認：「蔣少瑜駕駕駛重機車，行經設有分向島路段號誌岔路口
      ，逆向斜穿道路，為肇事原因。丙○○無肇事因素。惟嚴重超速行駛，有違規
      定。」，亦有該會八十九年八月二十八日府覆議字第八九一三一三號函暨所附
      鑑定意見書一份附於刑案偵查卷（第四六頁以下）可憑。惟原告自認：蔣少瑜
      騎乘車號ＶＨＦ—六０六號重型機車，疏未注意靠右行駛，自該交叉路口北側
      行人穿越道附近路旁由東北往西南方向逆向斜穿該台一線道路等語，且上開覆
      議鑑定委員會亦認蔣少瑜有逆向斜穿馬路之過失，因此上開鑑定委員會認蔣少
      瑜於本件事故無肇事因素部分，與事實不符，難予採信。其次，被告駕駛自用
      小客車，有超速且闖越紅燈而未注意車前狀況之過失，已如前述，上開覆議鑑
      定委員會未注意及此，認被告為肇事因素之部分，亦難採信。
    綜上所述，原告主張主張被告於本件事故，有超速、闖越紅燈且未注意車前狀況
    之過失，應可採信。
三、按因故意或過失不法侵害他人之權利者，負損害賠償責任；汽車、機車或其他非
    依軌道行駛之動力車輛，在使用中加損害於他人者，駕駛人應賠償因此所生之損
    害；不法侵害他人致死者，對於支出醫療及增生活上需要之費用或殯葬費之人，
    亦應負損害賠償責任、被害人對於第三人負法定扶養義務者，加害人對於該第三
    人亦應負損害賠償責任；不法侵害他人致死者，被害人之父、母、子、女及配偶
    雖非財產上之損害，亦得請求賠償相當之金額，民法第一百八十四條第一項前段
    、第一百九十一條之二、第一百九十二條及第一百九十四條分別定有明文。被告
    對於被害人蔣少瑜之死亡既應負侵權行為之損害賠償責任，原告為被害人蔣少瑜
    之父母，有戶籍謄本一份附卷可憑，其等訴請被告賠償損害，依前開規定，為有
    理由。原告請求被告賠償之數額，是否應予准許，分述如次：
（一）醫療費及增加生活上需要部分：被害人蔣少瑜於八十九年三月三日受傷至八十
      九年三月七日死亡期間，原告丁○○主張其共計支出醫療費三萬一千一百九十
      二元、看護費一千五百元、氧氣費五百元及車資八千五百元，業據原告提出財
      團法人嘉義基督教醫院收據三張、邱綜合醫院收據二張及大三多救護車收據二
      張為證，依被害人蔣少瑜所受傷害及各收據載明醫療費別，均屬治療上之必要
      費用，此部分計四萬一千六百九十二元，應由被告賠償原告丁○○。
（二）殯葬費：原告丁○○主張其支出被害人蔣少瑜之殯葬費用計二十五萬八千八百
      六十元，業據其提出台南市政府其他收據四張，台南市殯葬管理所項設備規費
      繳納明細表、開元禪寺感謝狀、慈安葬儀禮品社收據各一份，阿富葬儀禮品社
      收據四張為證，依各收據所載支出之費別，均為辦理喪葬所必要，應由被告如
      數賠償原告丁○○。
（三）慰撫金：原告丁○○係被害人蔣少瑜之父，原告乙○○為被害人蔣少瑜之母，
      其等親子情深，原告含莘茹苦將蔣少瑜扶養成人，詎竟遭此喪失橫禍，白髮人
      送黑髮人，原告心中之悲痛，自無法言諭。審酌被害人蔣少瑜係六十八年十二
      月十四日出生，已成年；原告自陳均大學畢業，現均任職於銀行，每月收入各
      約七萬元、被告自陳高職畢業，現在打零工，收入不一定，因是幫親友的忙，
      一個月大概約一萬元。本院斟酌實際情況及兩造之身分、地位、經濟能力，認
      原告請求被告各賠償其等二百萬元，自嫌過高，應予核減為各一百五十萬元，
      方屬公允，原告逾此數額之請求，為無理由。
（四）扶養費：按被害人對於第三人負有法定扶養義務者，加害人對於該第三人亦應
      負損害賠償責任；直系血親相互間，互負扶養之義務，民法第一百九十二條第
      二項、民法第一千一百十四條第一項第一款固分別定有明文。惟受扶養權利者
      ，以不能維持生活而無謀生能力者為限；前項無謀生能力之限制，於直系血親
      尊親屬不適用之，民法第一千一百十七條亦定有明文。按民法第一千一百十七
      條第一項規定，受扶養權利者，以不能維持生活而無謀生能力者為限。而同條
      第二項僅規定，前項無謀生能力之限制，於直系血親尊親屬不適用之，並非規
      定前項之限制，於直系血親尊親屬不適用之。是直系血親尊親屬，如能以自己
      財產維持生活者，自無受扶養之權利；易言之，直系血親尊親屬受扶養之權利
      ，仍應受「不能維持生活」之限制（最高法院六十二年七月十六日六十二年度
      第二次民庭庭推總會決議參照）。查件原告自陳：均在銀行工作，每月收入各
      約七萬元等語，係能以自己之收入維持生活，依前開規，無受其等之子蔣少瑜
      扶養之權利，原告請求被告給付扶養費之部分，均應予以駁回。
四、以上，原告蔣克得請求之金額為一百八十萬五百五十二元、原告乙○○得請求
    之金額為一百五十萬元。按損害之發生，被害人與有過失者，法院得減輕賠償金
    額或免除之，民法第二百十七條第一項定有明文，且該項規定之目的，在謀求加
    害人與被害人間之公平，故在裁判上法院得依職權減輕或免除之（最高法院八十
    五年度台上字第一七五六號判例參照）。本件事故之發生，被告有超速、闖越紅
    燈且未注意車前狀況之過失，被害人蔣少瑜則有逆向斜穿馬路之過失，比較兩人
    違規之輕重，被告應負主要過失責任，被害人係與有過失，原告分別為被害人蔣
    少瑜之父母，係間接被害人，自應繼承直接被害人蔣少瑜之過失，而有過失相抵
    之適用。本院審酌兩造對於本件車禍發生之過失程度，認被告應負之過失責任為
    十分之七，爰依前開規定按原告之過失比例，依法減輕被告應給付之賠償金額十
    分之三，即被告應賠償之金額為損害額之十分之七，是原告丁○○所得請求之金
    額為一百八十萬五百五十二元之十分之七，即一百二十六萬零三百八十六元（元
    以下四捨五入）、原告乙○○所得請求之金額為一百五十萬元之十分之七，即一
    百零五萬元。
五、按被保險汽車發生汽車交通事故，受益人得在本法規定之保險金額內，直接向保
    險人請求給付保險金；保險人依本法規定給付之保險金，視為加害人或被保險人
    損害賠償之一部分，加害人或被保險人受賠償請求時，得扣除之，強制汽車責任
    保險法第二十八條、第三十條分別定有明文。本件被告抗辯原告業已依強制汽車
    責任保險法之規定向強制汽車責任保險之保險人領取保險金一百二十萬元之事實
    ，為原告所自認，則揆諸前開說明，被告自得將原告所受之上開保險金，視為應
    給付賠償額之一部分予以扣除。至於扣除之方式，因該一百二十萬元並非不可分
    ，參酌民法第二百七十一條之規定，應由原告二人平均分擔扣除，即每一原告分
    擔六十萬元扣除之。經扣除後，原告丁○○得向被告請求之金額為六十六萬零三
    百八十六元、被告乙○○得向被告請求之金額為四十五萬元。
六、從而，原告基於侵權行為之法律關係，訴請被告給付其等所受之損害，原告蔣克
    於六十六萬零三百八十六元、乙○○於四十萬五千元及均自起訴狀繕本送達被告
    之翌日即九十年七月二十七日起至清償日止，按年息百分之五計算之法定利息之
    範圍內，為有理由，應予准許，逾此範圍之請求為無理由，應予駁回。
七、兩造分別陳明願供擔保聲請宣告假執行及免予假執行，經核原告勝訴部分於法並
    無不合，分別酌定相當之擔保金額宣告之。至於原告敗訴部分，其假執行之聲請
    亦因訴之駁回而失所附麗，應併予駁回。
八、據上論結，本件原告之訴為一部有理由，一部無理由，依民事訴訟法第七十九條
    但書、第八十五條第一項前段，判決如主文。
中      華      民      國    九十    年      十      月    二十六    日
~B臺灣嘉義地方法院民事第一庭
~B    法  官  黃渙文
右為正本，係照原本作成。
如對本判決上訴須於判決送達後廿日內向本院提出上訴狀
中      華      民      國    九十    年      十      月    二十六    日
~B    書記官  侯學義


司法院資訊處製作；財團法人民間司法改革基金會備份。
